【裁判字號】    99,審易,347
【裁判日期】    990716
【裁判案由】    傷害等
【裁判全文】
臺灣桃園地方法院刑事判決             99年度審易字第347號
公  訴  人  臺灣桃園地方法院檢察署檢察官
被      告  乙○○
            甲○○
            戊○○
            庚○○
上列被告等因傷害等案件，經檢察官提起公訴（98年度偵字第10
375號、99年度偵字第1918號、第1919號），本院判決如下：
    主  文
乙○○被訴傷害及毀損部分均公訴不受理。
甲○○、戊○○、庚○○被訴傷害部分均公訴不受理。
    理  由
一、按告訴乃論之罪，告訴人於第一審辯論終結前得撤回其告訴
    ，又告訴經撤回者，法院應諭知不受理之判決，刑事訴訟法
    第238 條第1 項、第303 條第3 款分別定有明文。
二、本件公訴意旨略以：甲○○、乙○○、簡健順、戊○○與己○○、丁○○夫妻，於民國98年1 月11日下午4 時25分許，
    因乙○○將車輛停放在己○○之母韋正五（起訴書誤載為丙○○）位在桃園縣桃園市○○街143 巷34號車庫門前，雙方
    因此發生爭執，詎乙○○竟基於毀損之犯意，將己○○所配
    戴之眼鏡扯落，致該眼鏡摔至地面而碎裂，足生損害於己○○。乙○○繼而與甲○○、簡健順及戊○○共同基於傷害之
    犯意聯絡，共同徒手毆打己○○，期間丁○○欲上前阻止，
    亦遭乙○○、甲○○毆擊，致使己○○受有頭部外傷併疑似
    腦震盪、臉部頭皮多處鈍擦傷及腹部頓挫傷等傷害，丁○○
    則受有頭部外傷併腦震盪及左側顳部及頭皮頓挫傷等傷害，
    嗣經警據報抵達現場，乙○○另基於恐嚇之犯意，對己○○
    恫嚇稱：「以後在路上見一次就打一次」、「警察來了我也
    是一樣照打」等語，致己○○因此心生畏懼。案經告訴人己○○、丁○○提出告訴，故認被告乙○○涉犯刑法第277 條
    第1 項之傷害罪及同法第354 條之毀損罪嫌，被告甲○○、
    戊○○、庚○○涉犯同法第277 條第1 項之傷害罪嫌等語（
    至被告乙○○另涉恐嚇罪部分，另由本院審結）。
三、查被告乙○○所涉上開傷害罪及毀損罪，被告甲○○、戊○○、庚○○所涉上開傷害罪，分別依同法第287 條前段及第
    357 條規定，均須告訴乃論，茲據告訴人己○○、丁○○於
    本院審理中具狀撤回對被告乙○○、甲○○、戊○○、庚○○所涉上開罪嫌之告訴，有其等99年6 月15日刑事撤回告訴
    狀（經本院於同日收狀）1 份附卷可稽，揆諸前開法條之規
    定，爰不經言詞辯論，依法為不受理判決之諭知。
四、據上論斷，應依刑事訴訟法第303 條第3 款、第307 條，判
    決如主文。
中    華    民    國    99    年    7     月    16    日
                      刑事庭  法  官  林靜梅
以上正本證明與原本無異。
如不服本判決，應於判決送達後10日內向本院提出上訴狀（應附
繕本），其未敘述上訴理由者，應於上訴期間屆滿後20日內補提
理由書狀於本院，上訴於臺灣高等法院。
                              書記官  郭怡君
中    華    民    國    99    年    7     月    16    日

司法院資訊處製作；財團法人民間司法改革基金會備份。
